ACORDAO-COMPLETO-2363124

ACÓRDÃO DE RELAÇÃO

ACÓRDÃO DE RELAÇÃO 5271/2019 ATA 24/2019 - SEGUNDA CÂMARA

Acórdão 5271/2019-TCU-Segunda Câmara
	
	Considerando que se trata de representação, com pedido de cautelar suspensiva, formulada pela Mitra Engenharia e Montagens Industriais Ltda. sobre possíveis irregularidades no Pregão Eletrônico 18/2018 promovido pela Agência Nacional do Cinema - Ancine para a contratação de serviços continuados de operação e manutenção predial dos imóveis do Escritório Central da Ancine no Rio de Janeiro, com o fornecimento de materiais, ferramentas e mão de obra, sob o valor estimado de R$ 1.409.748,89;
	Considerando que, em 18/12/2018, teria sido realizada a sessão do Pregão Eletrônico 18/2018, tendo a ora representante oferecido o valor de R$ 980.000,00, ao passo que a vencedora do certame (Energiza Engenharia LTDA.) teria oferecido o valor de R$ 975.000,00 e, ao final, negociado valor para R$ 973.828,82;
	Considerando que a ora representante seria a atual contratada para os mesmos serviços pela Ancine, com o contrato prorrogado pelo 6º Termo Aditivo até 1º/9/2019, mas subsistiria a cláusula para a Ancine promover a rescisão do aludido ajuste a qualquer momento (Peça 13, p. 26-29) ;
Considerando que o inconformismo da ora representante teria recaído, em suma, sobre a habilitação da Energiza Engenharia Ltda., como vencedora do certame, por considerar que ela não possuiria a capacidade técnica exigida para a prestação de serviços em características, quantidades e prazos compatíveis com o objeto do certame;
Considerando que a Mitra impetrou o MS 5002042-98.2019.4.02.5101/RJ em face do ato praticado pelo Presidente da Divisão de Contratos e Licitações da Ancine, tentando buscar o provimento jurisdicional no sentido de suspender os efeitos da aceitação da proposta e da habilitação da Energiza Engenharia Ltda. no aludido pregão, ante a iminência da assinatura do contrato público com a Energiza, ou de determinar a imediata suspensão dos seus efeitos jurídicos, se o contrato já tiver sido assinado (Peças 17 e 19) ;
Considerando que, após a decisão judicial no referido MS, foram adotadas as providências para a contratação e, assim, a migração para o outro contrato (da Mitra para a Energiza) estaria agendada para o dia 1º/8/2019, em conformidade com o acordado nas reuniões entre a Ancine e as empresas (Peça 17) ;
	Considerando que, em 6/5/2019, o aludido MS foi julgado extinto, sem a resolução de mérito (Peças 18 e 23) , tendo o juízo considerado a inadequação da utilização do mandado de segurança, pois o feito demandaria a inadequada dilação de prova no âmbito do MS, além de os argumentos apresentados não comportarem a análise sobre matéria exclusivamente de direito, já que demandariam a análise de documentos complexos, com possível produção de prova pericial (Peça 23) ;
	Considerando que, a Mitra ainda opôs os seus embargos de declaração em face da aludida decisão judicial, mas eles foram rejeitados pelo juízo em 28/5/2019 (Peça 24) ;
	Considerando que, após a análise do feito, a unidade técnica propôs o indeferimento da cautelar suspensiva, ante a ausência do perigo na demora e da plausibilidade jurídica do pedido, sem prejuízo de, no mérito, já sugerir a improcedência da presente representação;
Os Ministros do Tribunal de Contas da União, reunidos em Sessão de 2ª Câmara, ACORDAM, por unanimidade, com fundamento nos arts. 143, inciso V, alínea "a", 235, 237, inciso VII e parágrafo único, e 250, inciso I, do Regimento Interno do TCU, aprovado pela Resolução n.º 246, de 2011, em conhecer da presente representação para, no mérito, considerá-la improcedente, diante dos elementos de convicção até aqui obtidos pelo TCU, dando por prejudicado o pedido de cautelar suspensiva, e prolatar as determinações abaixo indicadas, de acordo com os pareceres emitidos nos autos:
1. Processo TC-Processo 013.738/2019-4 (REPRESENTAÇÃO) 
	1.1. Representante: Mitra Engenharia e Montagens Industriais Ltda.
	1.2. Entidade: Agência Nacional do Cinema.
	1.2. Relator: Ministro-Substituto André Luís de Carvalho.
	1.3. Representante do Ministério Público: não atuou.
	1.4. Unidade Técnica: Secretaria de Controle Externo de Aquisições Logísticas (Selog) .
	1.5. Representação legal: Victor Athayde Silva (OAB/ES 11.726 e OAB/RJ 181.411) , entre outros.
	1.6. Determinações:
	1.7. Determinar que à Selog que adote as seguintes medidas:
	1.7.1. envie a cópia do presente Acórdão, acompanhado do parecer da unidade técnica, à representante e à Agência Nacional do Cinema, para ciência; e
	1.7.2. arquive o presente processo.

Segunda Câmara

Agência Nacional do Cinema.

ACORDAO-COMPLETO-2369543

Acórdão 7760/2019 - Segunda Câmara

ANDRÉ DE CARVALHO

Victor Athayde Silva (OAB/ES 11.726 e OAB/RJ 181.411), entre outros.

Não atuou.

REPRESENTAÇÃO (REPR)

Secretaria de Controle Externo de Aquisições Logísticas (Selog).